臺灣板橋地方法院刑事判決　　　　　　　94年度訴字第383號
公　訴　人　臺灣板橋地方法院檢察署檢察官
被　　　告　乙○○
上列被告因違反槍砲彈藥刀械管制條例案件，經檢察官提起公訴
（94 年度偵字第 1613號），本院於準備程序進行中，被告就被
訴事實為有罪之陳述，經告知簡式審判程序之旨，並聽取當事人
之意見後，本院合議庭裁定由受命法官獨任進行簡式審判程序，
判決如下：
    主  文
乙○○未經許可，持有可發射子彈具有殺傷力之改造手槍，處有
期徒刑壹年貳月，併科罰金新臺幣萬元，罰金如易服勞役以新
臺幣玖佰元即銀元佰元折算壹日。扣案之仿ＦＮ廠一九一０型
半自動手槍製造之金屬玩具手槍換裝土造金屬槍管改造而成之改
造手槍壹支（含彈匣壹個，槍枝管制編號：000000000
0號）沒收。
    事  實
一、乙○○曾有毒品、槍砲前科，最近一次於民國九十二年間因
    持有槍枝、子彈而違反槍砲彈藥刀械管制條例案，經臺灣臺
    北地方法院於九十三年十二月二十九日以九十三年度訴字第
    一四三八號判處有期徒刑一年十月，併科罰金新臺幣（下同
    ）十五萬元確定（以上均未構成累犯）。詎仍不知悔改，明
    知非經中央主管機關許可，不得持有可發射子彈具有殺傷力
    之改造手槍，竟於九十三年十月二十七日某時，在臺北縣板
    橋市某處，自真實姓名年籍不詳綽號「阿偉」之成年男子處
    ，收受仿ＦＮ廠一九一０型半自動手槍製造之金屬玩具手槍
    ，換裝土造金屬槍管改造而成之可發射子彈，具有殺傷力之
    改造手槍一支（含彈匣一個，槍枝管制編號：000000
    0000號），未經許可而持有之，並將之藏置在臺北縣板
    橋市○○路○段一號旁花圃內。嗣於同日二十時三十分許，
    乙○○因毒品案遭通緝，而為警在臺北縣中和市○○路二十
    三號巷口查獲旋於警方未發覺前，向警方自首其持有上開槍
    械，而於同日二十二時三十分許帶同警方前往上址起出前揭
    具有殺傷力之改造手槍一支而報繳上開槍枝並接受裁判。
二、案經臺北市政府警察局大安分局移送臺灣板橋地方法院檢察
    署檢察官偵查起訴。
    理  由
一、本院於準備程序進行中，被告乙○○就被訴事實為有罪之陳
    述，經告知被告簡式審判程序之旨，並聽取公訴人及被告之
    意見後，合議裁定由受命法官進行簡式審判程序，合先敘明
    。
二、訊據被告乙○○對於前揭事實坦承不諱，且有改造手槍一支
    （含彈匣一個）扣案足資佐證。又前揭扣案槍枝經送內政部
    警政署刑事警察局鑑驗結果，認送鑑改造手槍一支（含彈匣
    一個，槍枝管制編號0000000000號），係由仿Ｆ
    Ｎ廠一九一０型半自動手槍製造之金屬玩具手槍，換裝土造
    金屬槍管改造而成之改造手槍，機械性能良好，可擊發適用
    之子彈，認具殺傷力，有該局九十三年十一月十七日刑鑑字
    第０九三０二一八五八五號槍彈鑑定書一份在卷可稽。綜上
    所述，足徵被告之自白，確與事實相符，應堪採信。本件事
    證已臻明確，被告犯行堪予認定，應依法論科。
三、按被告行為後，槍砲彈藥刀械管制條例於九十四年一月二十
    六日修正公布部分條文，於同年月二十八日生效，修正前該
    法第十一條第四項規定為「未經許可，持有、寄藏或意圖販
    賣而陳列第一項所列槍砲者（同法第四條第一項第一款所稱
    其他可發射金屬或子彈具有殺傷力之各式槍砲），處一年以
　　上七年以下有期徒刑，併科新臺幣七百萬元以下罰金。」修
  　正後該法刪除第十一條之規定，於第八條第一項至第五項所
    列槍枝種類，增列同法第四條第一項第一款所定其他可發射
    金屬或子彈具有殺傷力之各式槍砲，並將第八條第四項修正
    為：「未經許可，持有、寄藏或意圖販賣而陳列第一項所列
    槍枝者（鋼筆槍、瓦斯槍、麻醉槍、獵槍、空氣槍或第四條
    第一項第一款所定其他可發射金屬或子彈具有殺傷力之各式
    槍砲），處三年以上十年以下有期徒刑，併科新臺幣七百萬
    元以下罰金。」經比較行為時法及裁判時法之結果，以適用
    行為時法較有利於行為人，依刑法第二條第一項但書之規定
    ，本件應適用行為時法即修正前槍砲彈藥刀械管制條例第十
    一條第四項之規定處斷。核被告乙○○所為，係犯修正前槍
    砲彈藥刀械管制條例第十一條第四項未經許可持有可發射子
    彈具殺傷力之改造手槍罪。又被告於警方未發覺其持有上開
    手槍前，即向警方自首並報繳上開槍械，業據證人即警員甲
    ○○到庭證述綦詳（見本院九十四年四月十三日審判筆錄）
    ，應依槍砲彈藥刀械管制條例第十八條第一項前段規定減輕
    其刑。爰審酌被告無視法律之禁止，於此社會治安日益惡化
    之際，猶持有上開具殺傷力之改造槍枝，對危害社會治安威
    脅甚鉅，且衡其屢有槍砲前科，素行不佳，猶不知悔改，惟
    念其犯罪後能坦承犯行，態度良好等一切情狀，量處如主文
    所示之刑，並就罰金部分諭知易服勞役之折算標準。
四、扣案具有殺傷力之仿ＦＮ廠一九一０型半自動手槍製造之金
    屬玩具手槍，換裝土造金屬槍管改造而成之改造手槍一支，
　　係屬違禁物，應依刑法第三十八條第一項第一款之規定，予
　　以宣告沒收。
據上論斷，應依刑事訴訟法第 273 條之 1 第 1 項、第 299 條
第1 項前段，修正前槍砲彈藥刀械管制條例第11條第4 項、第18
條第1 項前段，刑法第11條前段、第2 條第1 項但書、第42條第
2項 、第38條第1 項第1 款，罰金罰鍰提高標準條例第2 條，現
行法規所定貨幣單位折算新臺幣條例第2 條，判決如主文。
本案經檢察官陳鴻濤到庭執行職務。
中　　華　　民　　國　　94　　年　　4　　 月　　27　　日
                  刑事第九庭法  官  李  君  豪
以上正本證明與原本無異。
如不服本判決，應於送達後10日內向本院提出上訴狀。
                            書記官  蕭  汝  芳
中　　華　　民　　國　　94　　年　　4　　 月　　27　　日
附錄本件論罪科刑法條全文：
修正前槍砲彈藥刀械管制條例第11條
未經許可，製造、販賣或運輸第四條第一項第一款所稱其他可發
射金屬或子彈具有殺傷力之各式槍砲者，處五年以上有期徒刑，
併科新臺幣一千萬元以下罰金。
未經許可，轉讓、出租或出借前項所列槍砲者，處三年以上十年
以下有期徒刑，併科新臺幣七百萬元以下罰金。
意圖供自己或他人犯罪之用，而犯前二項之罪者，處無期徒刑或
七年以上有期徒刑，併科新臺幣一千萬元以下罰金。
未經許可，持有、寄藏或意圖販賣而陳列第一項所列槍砲者，處
一年以上七年以下有期徒刑，併科新臺幣七百萬元以下罰金。
第一項至第三項之未遂犯罰之。
